【裁判字號】    95,易,138
【裁判日期】    950515
【裁判案由】    妨害公務
【裁判全文】
臺灣基隆地方法院刑事判決               95年度易字第138號
公  訴  人    臺灣基隆地方法院檢察署檢察官
被      告    甲○○
上列被告因妨害公務案件，經檢察官聲請簡易判決處刑（九十五
年度偵字第一三三四號），茲本院認有刑事訴訟法第四百五十一
條之一第四項但書第二款情形，改依通常程序並判決如下：
    主  文
甲○○於公務員依法執行職務時，當場侮辱，處罰金壹仟元，如
易服勞役，以佰元折算壹日。
    事  實
一、甲○○於民國九十五年三月三日下午二時四十五分許，酒後
    騎乘車牌NQ7－007號機車，從基隆市○○路往復興路方向行
    駛，途經基隆市○○路二六六號對面，因未戴安全帽騎車並
    於前方路口紅燈右轉，為當時值交通稽查恰行經該處之基隆
    市警察局第四分局中華路派出所員警陳文榮發現攔停，並請
    甲○○出示證件及欲對其施以酒測，詎甲○○借酒意稱其未
    騎機車，且欲離開現場，陳文榮遂上前攔阻，甲○○竟口出
    三字經「幹你娘」（台語）當場侮辱陳文榮，並拒不為酒測
    ，經陳文榮當場逮捕，並請求同事至現場支援，將其帶回警
    局。
二、案經基隆市警察局第四分局報請臺灣基隆地方法院檢察署檢
    察官偵查後聲請簡易判決處刑。
    理  由
一、上揭犯罪事實，業據被告甲○○供承不諱，核與警員陳文榮
    及在場証人何榮棠證述之情節大致相符，復有現場錄音譯文
    一件在卷可參，是本案事証明確，被告犯行洵堪認定，自應
    依法論科。
二、核被告所為，係犯刑法第一百四十條第一項之侮辱公務員罪
    。爰審酌本案被告之品行、智識、酒後與警爭執而侮辱公務
    員之動機、手段、所生危害，惟犯後供承不諱，已向員警道
    歉，態度良好，員警並表願原諒等一切情狀，乃從輕量處如
    主文所示之刑，並諭知易服勞役之折算標準，以資薄懲。
三、至公訴人原以被告除出言侮辱員警外，並作勢毆打，因認其
    亦涉犯刑法第一百三十五條第一項、第二項之妨害公務罪，
    然經訊被告則堅決否認有作勢毆打犯行，雖在場証人何榮棠
    亦証陳：見被告舉起右手作勢像要打警察，但沒有打，警察
    就將他制伏了，核與員警陳文榮証陳：當時其伸手要攔被告
    ，但與被告距離很近，面對面很貼近，他舉起右手不知是要
    揮開我攔阻的手還是要攻擊我，我就直接擒拿他的手將其制
    伏等情相符。是二証人所証，被告係於舉手時即遭員警制伏
    ，且員警又係於第一時間直覺反應，對被告舉起之右手即予
    擒拿，而不知被告究係要揮開其攔阻之手亦或攻擊，是尚難
    認已符妨害公務之強暴、脅迫行為，況刑法第一百三十五條
    之妨害公務要無處罰未遂犯，惟公訴人認此部分與前揭論罪
    部分為牽連犯之裁判上一罪關係，乃不另為無罪之諭知，併
    此敘明。
四、據上論斷，應依刑事訴訟法第四百五十二條、第二百九十九
    條第一項，刑法第一百四十條第一項、第四十二條第二項，
    罰金罰鍰提高標準條例第一條前段、第二條，判決如主文。
本案經檢察官乙○○到庭執行職務。
中    華    民    國    95    年    5     月    15    日
                  刑事第五庭審判長法  官  陳志祥
                                  法  官  楊皓清
                                  法  官  陳玉雲
以上正本證明與原本無異。
對於本件判決如有不服，應於收受送達後10日內，向本院提出上
訴書狀，上訴於臺灣高等法院，並按他造當事人之人數附具繕本
。
中    華    民    國    95    年    5     月    17    日
                                  書記官  王毓嫻
附錄論罪法條
中華民國刑法第140條第1項
(侮辱公務員公署罪)
於公務員依法執行職務時，當場侮辱，或對於其依法執行之職務
公然侮辱者，處6月以下有期徒刑、拘役或100元以下罰金。對於


司法院資訊處製作；財團法人民間司法改革基金會備份。
